台灣高等法院交通事件裁定　　　　　　　　　　　　九十一年度交抗字第八三四號
　　抗　告　人
　　即受處分人　甲○○
右抗告人因違反道路交通管理處罰條例案件，不服臺灣桃園地方法院中華民國九十一
年八月二十三日裁定（九十一年度交聲字第二九七號），提起抗告，本院裁定如左：
    主  文
抗告駁回。
    理  由
一、原裁定意旨略以：抗告人即受處分人甲○○於九十一年三月四日十三時三十分許
    ，駕駛車號T２－４１９７號桃園市○○路與三民路口時，因違規占用機車停等
    區，經警鳴笛示意攔查，該車拒絕盤查加速往三民路一段方向逃逸，經警追至大
    業路一段與三元街口因遇紅燈，始將該車攔下，因抗告人拒絕出示證件，員警張
    旭耀乃欲拆該車後大牌，遭抗告人推落路旁菜圃受傷等情，業據移送書載明。證
    人即當日攔檢之警員吳國士亦到庭證稱：「當時是我與另一位同事在場，甲○○
    是往虎頭山方向跑，轉入三元街之後因碰到紅燈，他才停下來。另一位同事張旭
    耀要拆他大牌，異議人不讓我們拆，我當時到對面的機車修理廠借工具，我回來
    時看到張掉下去，張當時說是異議人把他推下去，張當時有腿部有擦傷，甲○○
    推落張之後還買飲料給我們喝表示歉意，所以神智應該是清楚的」等語。而員警
    張旭耀因本件舉發案受傷，亦有所提診斷證明書乙紙在卷可稽，乃依道路交通處
    罰條例第六十一條第一項第二款、第二項予以舉發。本件抗告人既有前述之違規
    行為，原處分機關交通部公路局新竹監理所援引上述法條，裁處罰鍰新台幣四萬
    五千元，並吊銷駕駛執照，並無不當，抗告人於原審之異議為無理由，而予駁回
    。
二、抗告意旨略以：抗告人患有精神分裂症，緊張時動作便不由自主控制，然原審法
    官卻未採信抗告人說詞，只採信舉發員警之說詞，顯然不公云云。
三、經查抗告人曾患精神分裂症，固據提出診斷證明書二紙為證。惟所提桃園療養院
    之診斷證明書載明：八十二年十二月三十一日住院至八十三年二月十八日出院，
    之後未再就診。另所提太和醫院診斷書，經原審函查結果，認異議人係於八十四
    年六月一日初診，同年七月二十六日出院，經診斷為精神分裂症，其後至八十九
    年一月二十一日止曾回診六日，之後未曾前往求診，只斷續寄藥服用數回，實無
    法明暸其現在精神狀態等語，有該診所九十一年七月二十二日和所字第七0一號
    函可參。參以證人吳國士證稱：甲○○推落張之後，還買飲料給我們喝表示歉意
    ，所以神智應該是清楚的等語，足認當日異議人神智正常，並無心神喪失或精神
    秏弱情事。衡情，抗告人停車之後，若非拒絕出示證件，員警即無拆該車大牌之
    必要，又大牌均係懸掛於車子正中央，距路邊尚有約一公尺之距離，抗告人若係
    不小心擦撞員警張旭耀，力道應屬有限，頂多造成員警身軀幌動或稍移半步，若
    非故意推擠，實不至掉落一公尺外之路旁菜圃內，抗告人所辯不足採信。綜上，
    本件抗告人既未就執勤員警之舉發有誤提出相關證據以供調查，法院經查亦無何
    證據足資證明警員有捏造事實違法取締情事，則執勤警員本其維護交通秩序、安
    全職責所為之舉發，自應受到合法、正確之推定。綜合全部卷證，本件原處分機
    關以抗告人違規事實明確，裁處抗告人新臺幣四萬五千元，另吊銷駕駛執照，並
    無不當，原審法院認抗告人之異議為無理由，並駁回其異議，亦無不合。抗告人
    指摘原審裁定不當，為無理由，應予駁回。
四、據上論斷，應依道路交通案件處理辦法第二十六條、刑事訴訟法第四百十二條，
    裁定如主文。
中      華      民      國        九十一    年    十    月    二十二    日
                              台灣高等法院交通法庭
                                  審判長法  官  葉  騰  瑞
                                        法  官  江  國  華
                                        法  官  莊  明  彰
右正本證明與原本無異。
不得再抗告。
                                        書記官  廖  嫣  雯
中      華      民      國        九十一    年    十    月    二十三    日
